【裁判字號】    99,交簡上,11
【裁判日期】    991111
【裁判案由】    過失傷害
【裁判全文】
臺灣雲林地方法院刑事判決            99年度交簡上字第11號
上  訴  人
即  被  告  乙○○
上列上訴人即被告因過失傷害案件，不服本院於中華民國99年08
月23日所為99年度六交簡字第58號第一審刑事簡易判決（聲請簡
易判決處刑案號：99年度調偵字第135 號），提起上訴，本院管
轄之第二審合議庭判決如下：
    主  文
上訴駁回。
乙○○緩刑貳年。
    事實及理由
一、本案經本院第二審合議庭審理結果，認第一審刑事簡易判決
    之認事、用法及量刑均無不當，應予維持，除檢察官聲請簡
    易判決處刑書之犯罪事實欄第4 行之「MKA-378 號」更正為
    「MKA-376 號」、犯罪事實欄第10、11行之「SS-5459 號」
    更正為「S5-5459 號」，及第一審刑事簡易判決書犯罪事實
    、證據並所犯法條欄第3 大點第3 、4 行「道路交通管理處
    罰條例第86條第1 項、第62條前段」更正為「第62條前段、
    道路交通管理處罰條例第86條第1 項」外，其餘均引用第一
    審判決書記載之事實、證據及理由（如附件）。並補充被告
    乙○○於本院合議庭審理時之自白為證據。
二、按量刑輕重，係屬事實審法院得依職權自由裁量之事項，苟
    已斟酌刑法第57條各款所列情狀而未逾越法定刑度，不得遽
    指為違法。至緩刑之宣告，除應具備同法第74條所定條件外
    ，並須有可認為以暫不執行刑罰為適當之情形，始得為之，
    亦屬法院裁判時得依職權自由裁量之事項，當事人不得以原
    審未諭知緩刑指為違背法令；復按刑之量定及緩刑之宣告，
    係實體法上賦予法院得為自由裁量之事項，倘其未有逾越法
    律所規定之範圍，或濫用其權限，即不得任意指摘為違法（
    最高法院72年台上字第6696號、75年台上字第7033號判例要
    旨參照）。經查，原審以被告乙○○罪證明確，因而適用刑
    事訴訟法第449 條第1 項前段、第454 條第2 項，刑法第28
    4 條第1 項前段、第41條第1 項前段、第62條前段，道路交
    通管理處罰條例第86條第1 項，刑法施行法第1 條之1 第1
    項、第2 項前段之規定，並審酌一切情狀，於法定刑度內量
    處被告有期徒刑3 月，並諭知易科罰金之折算標準，其認事
    用法，並無不合，量刑亦屬妥適。是被告上訴意旨稱：原判
    決昧於事實，且任意推定犯罪事實，又對於被告之證據漏而
    不審云云，核為無理由，應予駁回。
三、末查，被告前未曾受有期徒刑以上刑之宣告，有臺灣高等法
    院被告前案紀錄表1 份在卷可參，其因一時失慮，致觸犯本
    案犯行，肇事後留在現場等候員警處理，自始坦承犯行，未
    曾推諉卸責逃避責任，亦與告訴人甲○○達成和解，已賠償
    告訴人甲○○新臺幣10萬元，有雲林縣林內鄉調解委員會調
    解書附卷可稽（見本院99年度交簡上字第11號《下稱99交簡
    上11號》卷第23頁正面），顯見被告深具悔意；告訴人亦已
    具狀撤回對被告之過失傷害告訴，此有撤回告訴狀1 份在卷
    為憑（見99交簡上11號卷第22頁正面），被告經此偵審程序
    及刑之宣告後，當知所警惕，信無再犯之虞，檢察官復同意
    給予被告緩刑之機會，本院綜合各情，認對被告所宣告之刑
    以暫不執行為適當，爰依刑法第74條第1 項第1 款規定，併
    予宣告緩刑2 年，以啟自新。
據上論斷，應依刑事訴訟法第455 條之1 第1 項、第3 項、第36
8 條、第373 條，刑法第74條第1 項第1 款，判決如主文。
本案經檢察官魏偕到庭執行職務。
中    華    民    國    99    年    11    月    11    日
            刑事第六庭    審判長法  官  廖國勝
                                法  官  陳美利
                                法  官  陳佩怡
以上正本證明與原本無異。
本件判決不得上訴。
                                書記官  林佳慧
中    華    民    國    99    年    11    月    11    日
本案論罪科刑法條全文：
刑法第284 條第1 項：
因過失傷害人者，處6 月以下有期徒刑、拘役或5 百元以下罰金
，致重傷者，處1 年以下有期徒刑、拘役或5 百元以下罰金

司法院資訊處製作；財團法人民間司法改革基金會備份。
